---
title: "Solucion Ejercicio"
author: "Angela Alarcon Ballester"
date: "2023-10-11"
output: 
  html_document: default
  pdf_document: default
---

## Fase 2.  
Debes resolver el ejercicio siguiente con control de versiones:  

Considera los conjuntos de datos **mammals** del paquete **MASS** y **Animals2** del paquete **robustbase**.  

* Mira la las características de ambos conjuntos usando la ayuda.  

```{r}
library(MASS)
library(robustbase)
data(mammals) #?mammals
data(Animals2) #?Animals2
```

* Usa las funciones **dim**, **head**, **tail**, **str** para una primera visión de los conjuntos de datos.  

```{r}
x <- mammals
dim(x)
head(x)
tail(x)
str(x)

y <- Animals2
dim(y)
head(y)
tail(y)
str(y)
```

* Muestra los nombres de las filas y las columnas (**rownames**, **colnames**)  

```{r}
rownames(x)
colnames(x)
rownames(y)
colnames(y)
```

* Usa la función **intersect** y almacena en la variable commo nAnimals los animales que aparezcan en ambos conjuntos.  
```{r}
nAnimals <- intersect(rownames(x),rownames(y))
print(nAnimals)
```

* Usa **setdiff**2 para averiguar qué animales no están en ambos conjuntos. ¿Cuántos son? ¿Qué tipo de animales son? Determina las diferencia entre los animales que no aparecen en ambos conjuntos.
```{r}
animales_mammals_no_comunes <- setdiff(rownames(mammals), rownames(Animals2))
animales_Animals2_no_comunes <- setdiff(rownames(Animals2), rownames(mammals))

anim_no_comunes <- length(animales_mammals_no_comunes) + length(animales_Animals2_no_comunes)

print(animales_mammals_no_comunes)
print(animales_Animals2_no_comunes)
print(paste0("Número de animales que no están en ambos conjuntos: ", anim_no_comunes))
```